臺灣高等法院刑事裁定
109年度抗字第191號
抗  告  人  胡春龍  

                      籍設臺南市○○區○○路0段000號                          （臺南○○○○○○○○)

上列抗告人因聲請定其應執行刑案件，不服臺灣新北地方法院中
華民國109年1月10日裁定（109年度聲字第73號），提起抗告，
本院裁定如下：
    主  文
抗告駁回。                                           
    理  由
原裁定以抗告人即受刑人胡春龍犯如其附表（下稱附表）編號1至8所示之罪，經臺灣臺南地方法院、臺灣桃園地方法院、本院及原審法院先後判處各如附表所示之刑，分別確定在案，其中編號1至4之罪所處之刑，均得易科罰金，其餘各罪則不得易科罰金，依刑法第50條第1項但書及第2項之規定，須經受刑人請求檢察官聲請定應執行刑者，始得合併定其應執行刑。本件抗告人已請求檢察官就上開得易科罰金與不得易科罰金之罪合併聲請定應執行刑，有其所簽具之定應執行刑聲請書在卷可稽，原審因依檢察官聲請，適用刑法第50條第1項但書第1款、第2項、第53條、第51條第5款規定，於各刑中之最長期以上，各刑合併之刑期以下，並審酌其所犯除附表編號3 係偽造文書罪、附表編號8係運輸毒品罪外，附表編號1 、2 、4 、5 均係施用毒品罪；附表編號6 、7 均係違反槍砲彈藥刀械管制條例案件，數罪侵害法益相同，對於受刑人所犯數罪為整體非難評價，並考量法律之目的、受刑人之人格特性、對受刑人施以矯治之必要性及其前已定應執行刑刑度之內部限制之情，爰定其應執行之刑為有期徒刑11年，既未逾越法律所規定之範圍，核屬原審法院定刑職權之適法行使，不能任意指摘為違法或不當。又附表編號6、7所示之宣告刑雖有二以上之併科罰金刑，惟本件臺灣新北地方檢察署檢察官向原審聲請時，已載明係依刑法第53條及第51條第5款，定其應執行之刑，有檢察官聲請書及附件(受刑人定應執行刑案件一覽表)在卷可參，故原審依檢察官之聲請，僅就如附表各編號所示宣告刑之有期徒刑部分，裁定抗告人應執行如上揭之有期徒刑，並無不合。抗告意旨以：刑法修正廢止連續犯之規定後，參照各法院對被告數罪併罰所判處執行刑之例，如臺灣臺中地方法院98年度易字第2067號判決，被告犯恐嚇取財、詐欺等罪，判處刑度合計有期徒刑27年7月，定執行刑為有期徒刑3年4月；又最高法院98年度台上字第6192號判決，被告所犯27次詐欺行為，合計判處有期徒刑30年7月，僅定應執行有期徒刑4年；又如臺灣基隆地方法院96年度易字538號竊盜案件判決，判處被告罪刑合計為有期徒刑12年8月，亦僅執行有期徒刑3年等等，懇請鈞院給予抗告人悔過向上之機會，予以抗告人一個從新從輕、最有利之裁定，以挽救其破碎之家庭，避免衍生社會問題云云。惟附表各編號所示之確定判決於量刑時，均已依刑法第57條規定，審酌抗告人之犯罪一切情狀，且所處之刑度，相對抗告人所犯各罪之法定本刑而言，亦屬低度刑，有各該確定判決在卷可憑。而原審並於所定之執行刑，對於受刑人所犯數罪之侵害法益、方法等為整體非難評價後，再予減輕。抗告意旨任憑己見，指摘原裁定所定應執行刑相較於他案，顯屬偏高，請求從輕定刑云云，為無理由，應予駁回。至於前述二以上之併科罰金刑部分，既不在本件聲請範圍內，自應另由檢察官聲請該管法院裁定之，併此敘明。
據上論斷，應依刑事訴訟法第412條，裁定如主文。
中　　華　　民　　國　　109 　年　　2 　　月　　14　　日
                  刑事第十一庭  審判長法　官  楊力進
                                      法　官  許文章
                                      法　官  雷淑雯
以上正本證明與原本無異。
如不服本裁定，應於收受送達後五日內向本院提出抗告狀。
                                      書記官  陳樂觀
中　　華　　民　　國　　109 　年　　2 　　月　　14　　日